臺灣桃園地方法院交通事件裁定　　　100 年度交聲字第717 號
原處分機關　交通部公路總局新竹區監理所中壢監理站
異　議　人
即受處分人　楊竣傑
上列異議人即受處分人因違反道路交通管理處罰條例事件，對於
原處分機關於民國100 年9 月23日以壢監裁字第裁53-Z1A018721
號違反道路交通管理事件裁決書所為之處分，聲明異議，本院裁
定如下：
    主  文
原處分均撤銷。
楊竣傑被舉發駕駛人行車速度超過規定六十公里以上部分，不罰
。
楊竣傑行車速度，超過規定之最高速度四十公里以上未滿六十公
里，處罰鍰新臺幣伍仟元，並記違規點數壹點。
    理  由
一、原處分意旨略以：異議人楊竣傑於民國100 年7 月24日凌晨
    2 時53分許，駕駛車牌號碼4288-MN 號自用小客車，行經國
    道一號汐五高架道南下27.4公里，經「雷射槍測定行速160
    公里，限速100 公里，超速60公里（測距415 公尺）」之違
    規行為，為內政部警政署國道公路警察局第一警察隊汐止分
    隊警員填掣舉發通知單依法舉發，並依道路交通管理處罰條
    例第43條第1 項第2 款、第63條第1 項第3 款、第24條第1
    項規定，處罰鍰新臺幣（下同）8,000 元，記違規點數3 點
    ，並施以道路交通安全講習，另因「駕駛人行車速度超過規
    定之最高時速60公里以上」之違規行為，依同條例第43條第
    4 項前段規定，吊扣汽車牌照3 個月等語。
二、聲明異議意旨略以：雷射測速器為電子儀器，應有容許的誤
    差值，並非完全準確，在國道一隊的回函中提到「本隊使用
    之雷射測速器接經經濟部標準檢驗局檢定合格」，然經濟部
    標準檢驗局之雷射測速儀訂檢查技術規範中，該規範中亦指
    明儀器誤差值之數據，異議人之車速極有可能超速低於60公
    里，而未達吊扣汽車牌照之規定，請求撤銷原處分云云。
三、按汽車行駛於高速公路，不遵使用限制、禁止、行車管制及
    管理事項之管制規則而有行車速度超過規定之最高速限之行
    為者，處汽車駕駛人3,000 元以上6,000 元以下罰鍰；汽車
    駕駛人違反本條例第33條第1 項者，除依原條款處罰鍰外，
    並予記違規點數1 點，道路交通管理處罰條例第33條第1 項
    第1 款及第63條第1 項第1 款、道路交通管理事件統一裁罰
    基準表分別定有明文。又違反道路交通管理事件統一裁罰基
    準表第33條第1 項第1 款規定，小型車行駛高、快速公路行
    車速度超過規定之最高速限40公里以上未滿60公里，期限內
    繳納或到案聽候裁決者，處5,000 元。
四、經查：
（一）異議人即受處分人楊竣傑於上開時、地，駕駛其所有之車
      牌號碼4288-MN 號自用小客車，行經國道一號汐五高架道
      南下27.4公里處，經雷射槍測速，行速超過該路段速限10
      0 公里之違規行為，為內政部警政署國道公路警察局第一
      警察隊汐止分隊警員當場舉發，有內政部警政署國道公路
      警察局公警局交字第Z1A018721 號舉發違反道路交通管理
      事件通知單及內政部警政署國道公路警察局第一警察隊10
      0 年8 月29日公警一交字第1000172319號函在卷可稽，復
      為異議人並不爭執，是異議人有超速之違規事實，應堪認
      定。
（二）本件舉發員警使用之雷射測速儀，其規格為200Hz 非照相
      式，廠牌為LTI ，型號為TruSpeed，器號為TS000393，最
      大雷射光功率為78.2μW ，檢定合格單號碼為J0GB000000
      0 ，業經經濟部標準檢驗局於99年8 月20日檢驗合格，有
      效期限至100 年8 月31日止，有經濟部標準檢驗局雷射測
      速儀檢定合格證書附卷可憑。惟依經濟部標準檢驗局公布
      之雷射測速儀檢定檢查技術規範第7.1 （3） 項規定：雷
      射測速儀之各項檢定公差，速率偵測之準確度：不得高於
      實際速度2km/h 或低於實際速度3 km/h，第7.2 項規定：
      雷射測速儀之檢查公差與檢定公差相同，即雷射測速儀器
      所測得之數據，在+2km/h至-3km/h間存有誤差值。異議人
      經原舉發機關以雷射測速儀測得其行車速度為160km/h ，
      依前述檢查公差之誤差值存於+2公里至-3公里間，則實際
      行車時速可能範圍約在162km/h 至157 km/h間。異議人超
      速行駛固屬非是，然雷達測速儀有法定公差之誤差值存在
      ，即不能據此雷達測速儀之測速結果，而認其當時之行車
      速度確為為160km/h 。且測速儀器尚因發射之角度、偵測
      方向與目標車輛行進方向之角度，而產生餘弦效應，亦另
      有誤差存在之可能，故無法證明異議人當時之車速確有逾
      最高時速60公里以上，依罪疑唯輕原則，自應為對異議人
      有利之認定，即以157km/h 為異議人違規之行車速度。則
      異議人楊竣傑於限速100 公里路段，超速57公里（超過規
      定之最高速限40公里以上未滿60公里）之違規，應依違反
      道路交通管理事件統一裁罰基準表第33條第1 項第1 款、
      第63條第1 項第1 款規定，裁處罰鍰5,000 元，並記違規
      點數1 點。準此，車輛所有人即異議人楊竣傑因未有「駕
      駛人行車速度超過規定之最高時速60公里以上公里」之違
      規，故無庸對其為吊扣汽車牌照之裁罰，併此敘明。
（三）綜上，本件異議人確有「行車速度超過規定之最高速限」
      之違規行為，惟並無證據證明異議人當時之車速確有逾最
      高時速60公里以上，自應依道路交通管理處罰條例第33條
      第1 項第1 款、第63條第1 項第1 款規定處罰，原處分機
      關未予詳查，逕依同條例第43條第1 項第2 款、第43條第
      4 項規定予以裁罰，難認允當，是本件異議人之異議為有
      理由，應由本院撤銷原處分，諭知如主文所示，以期適法
      。
據上論斷，應依道路交通管理處罰條例第87條第2 項，道路交通
事件處理辦法第19條，裁定如主文。
中    華    民    國  100     年    11    月    24    日
                        交通法庭法  官  王育珍
以上正本證明與原本無異。
如不服本裁定，應於送達後5 日內，向本院提出抗告狀。
                                書記官  范升福
中    華    民    國   100    年    11    月    24    日